ACORDAO-COMPLETO-2534019

ACÓRDÃO DE RELAÇÃO

ACÓRDÃO DE RELAÇÃO 2381/2022 ATA 12/2022 - PRIMEIRA CÂMARA

Acórdão 2381/2022-TCU-Primeira Câmara
VISTOS e relacionados estes autos de tomada de contas especial instaurada pelo Fundo Nacional de Desenvolvimento da Educação - FNDE em desfavor de Iracy de Freitas Nunes, prefeito municipal de Cametá - PA no período de 01/01/2013 a 31/12/2016, em razão da omissão no dever de prestar contas dos recursos recebidos ao abrigo do Programa Projovem Urbano - 2014 no montante de R$ 236.938,20 (§§ 1º a 4º da instrução) .
Considerando que, após a conclusão da tomada de contas especial em sua fase interna (§§ 5º a 8º da instrução) , tanto o responsável quanto o próprio FNDE informaram a este Tribunal a apresentação intempestiva da prestação de contas (§§ 9º a 11 da instrução) , pelo que foi efetuada diligência ao órgão repassador para que apresentasse análise técnica da documentação apresentada (§§ 12 e 13 da instrução) ;
Considerando que, relativamente à execução física, a nota técnica encaminhada pelo FNDE concluiu pela aprovação do cumprimento do objeto (§§ 19 a 23 da instrução) ; e, relativamente à execução financeira, concluiu pela suficiência da documentação apresentada para fins de prestação de contas (§§ 24 e 25 da instrução) ; conclusões essas que foram ratificadas pela análise procedida pela unidade técnica deste Tribunal (§§ 26 a 30 da instrução) ;
Considerando que a prestação de contas foi apresentada antes da citação por esta Corte, configurando mera intempestividade (§ 30 da instrução) ;
Considerando as propostas uniformes da unidade técnica pelo julgamento das presentes contas pela regularidade, com ressalvas (§ 33 da instrução) , com o que concordou o MP/TCU em seu parecer (peça 57) ;
ACORDAM os Ministros do Tribunal de Contas da União, reunidos em sessão da Primeira Câmara, por unanimidade, em: 
a) julgar regulares, com ressalva, com fundamento nos arts. 1º, inciso I, 12, § 2º, 16, inciso II, 18 e 23, inciso II, da Lei 8.443/1992, c/c os arts. 1º, inciso I, 202, § 4º, 208 e 214, inciso II, do Regimento Interno, as presentes contas do sr. Iracy de Freitas Nunes (CPF XXX.689.872-XX) , dando-lhe quitação; 
b)  arquivar a presente tomada de contas especial.
1. Processo TC-Processo 025.368/2020-6 (TOMADA DE CONTAS ESPECIAL) 
	1.1. Responsável: Iracy de Freitas Nunes (XXX.689.872-XX) .
	1.2. Órgão/Entidade: Prefeitura Municipal de Cametá - PA.
	1.3. Relator: Ministro-Substituto Augusto Sherman Cavalcanti.
	1.4. Representante do Ministério Público: Procurador Júlio Marcelo de Oliveira.
	1.5. Unidade Técnica: Secretaria de Controle Externo de Tomada de Contas Especial (SecexTCE) .
	1.6. Representação legal: Sergio Batista Imbeloni, representando Iracy de Freitas Nunes.

Primeira Câmara

Prefeitura Municipal de Cametá - PA.

Iracy de Freitas Nunes (XXX.689.872-XX).

AUGUSTO SHERMAN

Procurador Júlio Marcelo de Oliveira.

TOMADA DE CONTAS ESPECIAL (TCE)

Secretaria de Controle Externo de Tomada de Contas Especial (SecexTCE).